臺灣臺南地方法院刑事判決
110年度訴字第1155號
公  訴  人  臺灣臺南地方檢察署檢察官
被      告  陳益祥



選任辯護人  周聖錡律師（法扶律師）
上列被告因違反兒童及少年性剝削防制條例案件，經檢察官提起
公訴（110 年度偵字第17141 號、第18438 號），本院判決如下
：
    主  文
乙○○犯引誘使兒童製造猥褻行為之電子訊號罪，處有期徒刑參年
陸月。未扣案猥褻行為之數位照片電子訊號貳張沒收；扣案華碩
廠牌手機壹支（含門號0000000000號SIM 卡壹張）沒收。
    事  實
一、乙○○為成年人，於民國110 年5 月、6 月間之某時，透過網
    路遊戲「狼人殺」尋找用戶大頭貼為兒童之玩家，進而使用
    臉書暱稱「黃剩男」之帳號，搭訕認識代號AC000Z00000000
    0（102 年4 月生，下稱甲女）及其雙胞胎妹妹即代號AC000
    Z000000000（102 年4 月生，下稱乙女），明知甲女、乙女
    為未滿12歲之兒童，尚無成熟之性自主、隱私觀念及自我保
    護能力，竟基於引誘使兒童製造猥褻行為電子訊號之犯意，
    於110 年8 月4 日晚間7 時33分許，在桃園市○○區○○街00巷
    00號居所，以其所有之華碩廠牌手機1 支（含門號00000000
    00號SIM 卡1 張）連結網際網路，透過臉書通訊軟體，以暱
    稱「黃剩男」之帳號，接續傳送「你現在穿裙子嗎」、「你
    裙子拉起來嗎」、「寶貝，你腿可以打開一點點嗎我想看看
    內褲」、「你坐著拍內褲」、「你妹妹是穿裙子嗎」、「你
    可以去拍她內褲嗎」、「你走到妹妹面前拍一下就好」等文
    字訊息與甲女，並以語音通話方式，向甲女表示想看甲女及
    乙女裸露下體之照片，引誘而使甲女在臺南市之住處內，自
    行拍攝其自身及乙女裸露生殖器之猥褻行為數位照片之電子
    訊號共2 張，並透過臉書通訊軟體傳送予乙○○觀覽。嗣甲女
    、乙女之母即代號AC000Z000000000A（下稱丙女）察覺有異
    ，報警處理，經警於110 年8 月24日上午6 時20分許，持本
    院核發之搜索票至乙○○上址居所搜索，扣得上開手機1 支（
    含SIM 卡1 張），始循線查悉上情。
二、案經甲女、乙女訴由臺南市政府警察局第三分局報告臺灣臺
    南地方檢察署檢察官偵查起訴。
    理  由
壹、程序方面：
一、本案認定事實所引用之卷內被告以外之人於審判外之陳述，
    除原已符刑事訴訟法所定傳聞例外規定而得作為證據外，檢
    察官、被告乙○○及辯護人於準備程序時，均同意其有作為本
    案證據之證據能力（訴字卷第71頁至第74頁），審酌前揭陳
    述作成之程序並無違法，與本案之待證事實均具有關聯性，
    且尚無違法不當及證明力明顯過低之瑕疵，而認為以之作為
    證據應屬適當，是本案有關被告以外之人於審判外陳述之供
    述證據，依刑事訴訟法第159 條之5 第1 項規定，均有證據
    能力。
二、至於卷內所存經引用之非供述證據部分，與本件待證事實均
    具有關聯性，且無證據證明係公務員違背法定程序所取得，
    依刑事訴訟法第158 條之4 之反面解釋，自有證據能力。
貳、實體方面：
一、認定事實所憑之證據及理由：
　　上揭犯罪事實，業據被告於警詢、偵訊、準備及審理程序中
    均坦承不諱（警卷第3 頁至第6 頁，他字卷第133 頁至第13
    6 頁，訴字卷第69頁、第74頁至第76頁、第138 頁、第143 
    頁至第144 頁），核與證人即告訴人甲女、乙女於警詢中之
    證述情節大致相符（警卷第7 頁至第18頁），並有本院110 
    年聲搜字第850 號搜索票、自願受搜索同意書、臺南市政府
    警察局第三分局搜索扣押筆錄、扣押物品目錄表各1 份、搜
    索現場及扣案物照片10張、被告使用之臉書暱稱「黃剩男」
    帳號首頁及個人資訊截圖6 張、被告與甲女於臉書通訊軟體
    之對話紀錄截圖30張、被告使用之臉書通訊軟體聊天室截圖
    1 張、手機門號0000000000號之警用查詢系統資料截圖2 張
    在卷可稽（警卷第29頁至第37頁、第49頁至第73頁、第79頁
    至第127 頁、第133 頁至第139 頁，110 年度偵字第17141 
    號卷第105 頁至第107 頁），足認被告上開任意性之自白與
    事實相符，堪予採信。本件事證明確，被告犯行洵堪認定，
    應予依法論科。
二、論罪科刑：
  ㈠按兒童及少年性剝削防制條例第36條第2 項所定之「引誘」
    ，係指使他人產生實行某種行為之決意，而予勸誘、刺激，
    或他人已有某種行為之決意，而予慫恿、鼓勵之行為，皆屬
    之；而被引誘之兒童或少年，究以何種方式完成製造該性交
    或猥褻行為之內容之物品，並非所問，即被害人以自拍方式
    而製造猥褻照片，解釋上亦該當於上開規定「製造」之文義
    範圍。本件依被告與甲女之對話紀錄內容以觀（警卷第55頁
    至第71頁），甲女起初並無自行拍攝自身及乙女裸露生殖器
    之猥褻行為數位照片之意，係受被告以「你現在穿裙子嗎」
    、「你裙子拉起來嗎」、「你腿可以打開一點點嗎我想看看
    內褲」、「你坐著拍內褲」、「你妹妹是穿裙子嗎」、「你
    可以去拍她內褲嗎」、「你走到妹妹面前拍一下就好」等文
    字及語音訊息不斷勸誘、刺激後，始產生實行之決意，拍攝
    製造自身及乙女裸露生殖器而可滿足被告性慾之猥褻行為之
    電子訊號共2 張，並傳送予被告觀覽。是核被告所為，均係
    犯兒童及少年性剝削防制條例第36條第2 項之引誘使兒童製
    造猥褻行為之電子訊號罪。
　㈡被告基於單一犯意，於密切接近之時間、地點，接續傳送上
    開數則文字及語音訊息，引誘使甲女自行拍攝自身及乙女裸
    露生殖器之猥褻行為數位照片電子訊號2 張，各行為之獨立
    性極為薄弱，在時間差距上，難以強行分開，在刑法評價上
    ，以視為數個舉動之接續施行，合為接續之一行為予以評價
    ，較為合理。被告以此接續之一行為，引誘使甲女自行拍攝
    自身及乙女裸露生殖器之猥褻行為數位照片電子訊號2 張，
    並傳送予被告觀覽，侵害甲女、乙女2 人身心健康及性自主
    、隱私觀念正確發展之法益，同時觸犯上開罪名2 次，為同
    種想像競合犯，應依刑法第55條規定，僅論以一引誘使兒童
    製造猥褻行為之電子訊號罪。又兒童及少年性剝削防制條例
    第36條第2 項之罪，係就被害人係兒童及少年所定之特別處
    罰規定，無須再依兒童及少年福利與權益保障法第112 條第
    1 項前段規定加重其刑。
　㈢辯護人雖為被告辯護稱：被告於偵、審程序中均坦承認罪，
    且有與甲女、乙女及丙女和解之意願，雖因雙方就和解金額
    差距過大，致未能達成和解，仍可認被告犯後態度良好，且
    依本件整體犯罪情狀，被告係引誘甲女拍攝自身及乙女裸露
    生殖器之照片各1 張，與大量拍攝猥褻照片之情形不同，犯
    罪情節尚非屬嚴重，對於社會所生之危害亦屬輕微，被告主
    觀惡性並非重大不赦，如依兒童及少年性剝削防制條例第36
    條第2 項規定，科以最低度之3 年有期徒刑，客觀上猶嫌過
    苛，實有情輕法重之失衡，請審酌上情，依刑法第59條規定
    酌減其刑等語。惟按刑法第59條規定，犯罪之情狀顯可憫恕
    ，認科以最低度刑仍嫌過重者，得酌量減輕其刑，此雖為法
    院依法得行使裁量之事項，然並非漫無限制，必須犯罪另有
    特殊之原因、環境與情狀，在客觀上足以引起一般人之同情
    而顯可憫恕，認為即予宣告法定最低刑度，猶嫌過重者，始
    有其適用。是以，為此項裁量減輕其刑時，必須就被告全部
    犯罪情狀予以審酌，在客觀上是否有足以引起社會上一般人
    之同情，而可憫恕之情形，始謂適法。經查，被告身為成年
    人，為求滿足個人性慾，透過網路遊戲鎖定兒童玩家為目標
    ，並擅以他人照片作為所持用臉書暱稱「黃剩男」帳號之大
    頭貼（警卷第49頁），假冒為面容姣好之年輕男性，進而搭
    訕認識甲女、乙女，明知甲女、乙女為未滿12歲之兒童，身
    心發展未臻健全，尚無成熟之性自主、隱私觀念及自我保護
    能力，先傳送「你妹喜歡我嗎」、「你妹妹會讓我摸嗎」、
    「我會負責任」、「你還喜歡我嗎」等文字訊息與甲女（警
    卷第55頁至第57頁），利用甲女、乙女對於異性感情關係好
    奇、懵懂之心理，降低其等之戒心，繼而接續傳送「你現在
    穿裙子嗎」、「你裙子拉起來嗎」、「寶貝，你腿可以打開
    一點點嗎我想看看內褲」、「你坐著拍內褲」、「你妹妹是
    穿裙子嗎」、「你可以去拍她內褲嗎」、「你走到妹妹面前
    拍一下就好」等文字及語音訊息（警卷第57頁至第67頁），
    引誘使甲女自行拍攝自身及乙女裸露生殖器之照片2 張，並
    傳送予被告觀覽，得手後，猶再傳送「你可以叫妹妹用筆插
    進去嗎」等文字訊息（警卷第69頁），要求乙女用筆插入自
    己生殖器而為性交行為，綜觀被告整體犯罪情狀，顯係有計
    劃性地利用網際網路難以查證真實身分之特性，以及年幼之
    甲女、乙女對於感情關係之好奇、憧憬，逐步實施本件犯罪
    ，手段惡劣，且於成功引誘使甲女自行拍攝自身及乙女裸露
    生殖器之猥褻行為照片後，復命乙女持異物插入生殖器為性
    交行為，一再濫行剝削、利用甲女、乙女之性自主決定權，
    嚴重影響其等身心健全之發展，並造成甲女、乙女於成長過
    程蒙受難以磨滅之心靈創傷與陰影，對社會亦有深遠之負面
    影響，足認本件犯罪情節重大，所生危害亦甚鉅，並與保護
    兒童身心健全發展、不遭物化之普世價值全然牴觸，難認有
    何特殊之原因、環境或情狀，於客觀上足以引起一般人之同
    情而達顯可憫恕之程度，是本件尚無援引刑法第59條規定酌
    減其刑之餘地。
　㈣爰以行為人之責任為基礎，審酌被告身為心智成熟之成年人
    ，前於102 年間，已有因對14歲以上未滿16歲之女子為性交
    案件，經法院論罪科刑並宣告緩刑確定（緩刑期間至104 年
    5 月5 日期滿，未經撤銷）之紀錄，有其臺灣高等法院被告
    前案紀錄表1 份在卷可參（訴字卷第149 頁至第151 頁），
    本應就法律考量未成年人身心發展尚未健全，性自我決定之
    意思未臻成熟，為保護其性自主不受他人濫行剝削、利用，
    而設有特別之保護規定等情知之甚詳，詎猶未知警惕，為滿
    足個人性慾，明知甲女、乙女為未滿12歲之兒童，竟有計劃
    性地利用網際網路難以查證真實身分之特性，接近認識甲女
    、乙女，並利用其等對於感情關係之好奇、憧憬，降低甲女
    、乙女之心理防備，繼而接續以文字及語音訊息引誘使甲女
    自行拍攝並傳送自身及乙女裸露生殖器之猥褻行為數位照片
    電子訊號供其觀覽，手段惡劣，嚴重戕害甲女、乙女之身心
    健康，使其等蒙受偏差、不當性觀念之負面影響，危害其等
    未來健全之人格養成與發展，犯罪情節重大，所生危害亦甚
    鉅，復因被告自述無力負擔賠償金額，迄今仍未能達成和解
    賠償損害。又被告犯後雖於偵、審程序均坦承犯行，惟查，
    被告因本件於110 年8 月24日為警搜索，製作警詢、偵訊筆
    錄後，旋於翌（25）日、同年月31日、同年9 月5 日，再以
    相類手法引誘使另案少年被害人製造並傳送猥褻行為電子訊
    號與被告觀覽3 次，經臺灣高雄地方檢察署檢察官以110 年
    度偵字第26176 號案件提起公訴等情，業據被告供承在卷（
    訴字卷第143 頁），並有該案起訴書1 份附卷可佐（訴字卷
    第105 頁至第109 頁），顯見被告未因本件為檢、警查獲而
    知錯悔改，反一再為相類侵害、剝削未成年人性自主決定權
    之犯行，不知自律自省，難認犯後態度良好，應受相當程度
    之刑事責任非難。兼衡被告於審理中自承為大學肄業之智識
    程度，未婚、無子女，目前在家幫忙送貨，每月收入約新臺
    幣（下同）2 萬元，並與父母同住之家庭生活及經濟狀況（
    訴字卷第145 頁）等一切情狀，量處如主文所示之刑。又本
    件所宣告之刑已逾有期徒刑2 年，核與刑法第74條第1 項得
    宣告緩刑之要件不符，自無從為緩刑之諭知，附此敘明。
三、沒收部分：
  ㈠按兒童及少年性剝削防制條例第36條第1 項至第4 項之物品
    ，不問屬於犯罪行為人與否，沒收之，同條例第36條第6 項
    定有明文，依體系解釋，該條項所稱之「物品」，係指同條
    第1 項至第4 項所規範猥褻行為之物品本身（即圖畫、照片
    、影片、影帶、光碟、電子訊號等）。經查，本件甲女自行
    拍攝自身及乙女裸露生殖器之猥褻行為數位照片電子訊號2 
    張後，經由臉書通訊軟體傳送予被告觀覽等情，業經認定如
    前，雖據被告自述未將該等電子訊號另行存檔（他字卷第13
    5 頁），惟該等電子訊號既經由臉書通訊軟體傳送，自仍留
    存於臉書通訊軟體之雲端伺服器中，未據扣案，且無證據證
    明該等電子訊號已完全滅失，應依兒童及少年性剝削防制條
    例第36條第6 項規定，不問屬於犯罪行為人與否，均予宣告
    沒收。
  ㈡次按供犯罪所用之物，屬於犯罪行為人者，得沒收之，刑法
    第38條第2 項前段定有明文。扣案華碩廠牌手機1 支（含門
    號0000000000號SIM 卡1 張），為屬於被告所有、供其本件
    犯罪所用之物等情，業據其供承在卷（訴字卷第76頁、第14
    2 頁），爰依刑法第38條第2 項前段規定宣告沒收。
據上論斷，應依刑事訴訟法第299 條第1 項前段，兒童及少年性
剝削防制條例第36條第2 項、第6 項，刑法第11條、第55條、第
38條第2 項前段，判決如主文。
本案經檢察官王鈺玟提起公訴，檢察官甲○○到庭執行職務。
中　　華　　民　　國    111   年    5     月    31    日
                  刑事第一庭  審判長  法  官 梁淑美
                                      法  官 鄭文祺
                                      法  官 陳品謙
以上正本證明與原本無異。
如不服本判決應於收受本判決後20日內向本院提出上訴書狀，並
應敘述具體理由。其未敘述上訴理由者，應於上訴期間屆滿後20
日內向本院補提理由書狀（均須按他造當事人之人數附繕本）「
切勿逕送上級法院」。 
　　　　　　　　　　　　　　　　    　書記官 趙建舜
中　　華　　民　　國　　111 　年　　5 　　月　　31　　日
附錄本案論罪科刑法條：
兒童及少年性剝削防制條例第36條第2 項
招募、引誘、容留、媒介、協助或以他法，使兒童或少年被拍攝
、製造性交或猥褻行為之圖畫、照片、影片、影帶、光碟、電子
訊號或其他物品，處3 年以上7 年以下有期徒刑，得併科新臺幣
300 萬元以下罰金。